臺灣花蓮地方法院刑事判決　　　　　　　100年度訴字第199號
公　訴　人　臺灣花蓮地方法院檢察署檢察官
被　　　告　李承達
上列被告因違反毒品危害防制條例案件，經檢察官提起公訴 （
100年度毒偵緝字第 12號），被告於準備程序中為有罪之陳述，
經本院合議庭裁定由受命法官獨任進行簡式審判程序，並判決如
下：
    主  文
李承達施用第一級毒品，累犯，處有期徒刑壹年貳月，扣案之海
洛因貳包（淨重合計貳點壹陸陸柒公克、驗餘淨重合計貳點零玖
零壹公克）、甲基安非他命參包（淨重合計肆點參柒肆貳公克、
驗餘淨重合計肆點參伍伍玖公克），均沒收銷燬之。
    事  實
一、李承達前因施用毒品案件，經本院裁定送觀察、勒戒後，認
    無繼續施用毒品傾向，於民國 91年3月28日釋放出所，並由
    臺灣花蓮地方法院檢察署檢察官以90年度毒偵第1077號為不
    起訴處分確定；又因違反麻醉藥品管理條例、槍砲彈藥刀械
    管制條例等案件，於87年間經臺灣高等法院花蓮分院裁定交
    付流氓感訓處分；另於93年間因施用毒品案件，經送觀察、
    勒戒後，認有繼續施用毒品傾向（觀察、勒戒部分於 93年2
    月18日執行完畢，強制戒治部分因毒品危害防制條例修正而
    無庸執行），並經本院以 93年度花簡字第105號判決判處有
    期徒刑 4月確定；復因違反槍砲彈藥刀械管制條例案件，經
    本院以92年度訴字第137號判決判處有期徒刑7月，提起上訴
    後，經臺灣高等法院花蓮分院以93年度上訴字第80號判決駁
    回上訴確定。上開二刑經檢察官認與上開感訓處分應依廢止
    前之檢肅流氓條例第21條規定相互折抵，而於94年11月30日
    簽結執行完畢。
二、詎李承達仍未能戒除毒癮，明知海洛因、甲基安非他命分別
    係毒品危害防制條例第2條第2項第1、2款所稱之第一、二級
    毒品，不得非法持有及施用，竟基於施用第一、二級毒品之
    犯意，於 99年9月23日下午某時，在其位於花蓮縣吉安鄉○
    ○○街305巷2號之住處內，以將海洛因、甲基安非他命置入
    玻璃球吸食器內混合後，再點火燒烤吸取散發煙霧之方式，
    同時施用海洛因、甲基安非他命1次。嗣於同年月24日凌晨3
    時10分許，駕駛車牌號碼 4293-A2號自小客車行經花蓮縣吉
    安鄉○○路○段與中央路2段路口時，因遇警盤查，即將身上
    之 1只黑色小包包丟棄於路上，而當場為警查獲，並在該只
    黑色小包包查獲其所有供施用之第一級毒品海洛因 2包（淨
    重合計2.1667公克 ）、第二級毒品甲基安非他命3包（淨重
    合計4.3742公克），以及與本案無關之第三級毒品愷他命 1
    包（淨重0.1173公克），再經警得其同意採集其尿液送驗結
    果，呈鴉片類及安非他命類陽性反應，始悉上情。
三、案經花蓮縣警察局吉安分局報告臺灣花蓮地方法院檢察署檢
    察官偵查起訴。
    理  由
一、上揭事實，業據被告李承達於警、偵訊及本院準備程序、審
    理時均坦認在卷，而被告經警得其同意後所採集之尿液經送
    驗結果，呈安非他命類及嗎啡陽性反應乙節，有鑑定採尿同
    意書、偵辦毒品案件涉嫌人尿液檢體採集送驗記錄表、慈濟
    大學濫用藥物檢驗中心檢驗總表影本各 1份在卷可稽。且扣
    案之被告所有之晶體2包、白色粉末4包經送驗結果，晶體部
    分均檢出甲基安非他命成分，白色粉末 2包均含第一級毒品
    海洛因成分，另 2包白色粉末分別檢驗有甲基安非他命、愷
    他命成分等情，有慈濟大學濫用藥物檢驗中心 100年5月4日
    慈大藥字第100050403號鑑定書1份存卷為憑，復有扣案證物
    照片 6張在卷足佐，被告之任意自白與事實相符，應堪採信
    。
二、又被告前因施用毒品案件，經本院裁定送觀察、勒戒後，認
    無繼續施用毒品傾向，於 91年3月28日釋放出所，並由臺灣
    花蓮地方法院檢察署檢察官以90年度毒偵第1077號為不起訴
    處分確定；復於93年間因施用毒品案件，經送觀察、勒戒後
    ，認有繼續施用毒品傾向（觀察、勒戒部分於 93年2月18日
    執行完畢，強制戒治部分因毒品危害防制條例修正而無庸執
    行），並經本院以93年度花簡字第105號判決判處有期徒刑4
    月確定等情，有臺灣高等法院被告前案紀錄表 1份存卷足考
    。是被告於初犯施用毒品案件經觀察、勒戒執行完畢釋放後
    ， 5年內再犯事實欄一所示之施用毒品案件，經判處罪刑確
    定並執行完畢後，又再犯本件施用第一、二級毒品罪，自不
    用再施以觀察、勒戒之必要，應由檢察官逕行起訴，是本件
    罪證明確，被告犯行洵堪認定，自應依法論科。
三、按海洛因、甲基安非他命分屬毒品危害防制條例第2條第2項
    第1、2款所列管之第一、二級毒品，任何人均不得非法持有
    及施用。核被告所為，係犯毒品危害防制條例第10條第 1項
    、第 2項之施用第一級、第二級毒品罪。其持有第一級毒品
    海洛因、第二級毒品甲基安非他命之低度行為，均應為其施
    用之高度行為所吸收，不另論罪。被告將海洛因、甲基安非
    他命置入玻璃球吸食器內混合後，再以火燒烤吸取散發之煙
    霧之方式，同時施用海洛因、甲基安非他命之施用行為，係
    同時觸犯施用第一、二級毒品 2罪，為想像競合犯，應依刑
    法第55條前段規定，從一重之施用第一級毒品罪處斷。查被
    告有如事實欄所示之前科執行完畢，有臺灣高等法院被告前
    案紀錄表1份附卷可稽，其於有期徒刑執行完畢後，5年內故
    意再犯本件有期徒刑以上之罪，為累犯，應依刑法第47條第
    1 項規定加重其刑。爰審酌被告有前開所述之前案紀錄，素
    行欠佳，前經觀察、勒戒之保安處分，又經入監服刑之矯治
    處遇後，仍不思戒除毒癮，無視毒品對自己身心之戕害及對
    社會治安所衍生之重大影響，又繼續施用毒品，本件更以混
    合施用第一、二級毒品之形同多重藥物濫用方式施用，藉以
    增強海洛因之效果，顯見自制能力薄弱，暨其犯後坦承犯行
    之態度，復參諸其生活狀況、智識程度等一切情狀，量處如
    主文所示之刑，以示懲儆。
四、扣案之第一級毒品海洛因 2包（驗餘淨重合計2.0901公克，
    併同難以析離之包裝袋2只）、第二級毒品甲基安非他命3包
    （驗餘淨重合計4.3559公克，併同難以析離之包裝袋 3只）
    ，均為查獲之被告所有供其施用之第一、二級毒品（蓋無論
    以何種方式分離包裝袋與其內裝之毒品，包裝袋內均會有極
    微量毒品殘留，故上述包裝袋應整體視為查獲毒品，一併宣
    告沒收銷燬之），均應依毒品危害防制條例第18條第 1項前
    段之規定，宣告沒收銷燬之。
據上論斷，應依刑事訴訟法第273條之1第1項、第299條第 1項前
段，毒品危害防制條例第10條第1項、第2項、第18條第 1項前段
，刑法第11條、第55條、第47條第1項，判決如主文。
本案經檢察官張立中到庭執行職務。
中    華    民    國    100    年    7    月    29    日
                  刑事第三庭    法  官  許乃文
以上正本證明與原本無異。
如不服本判決應於收受送達後10日內向本院提出上訴書狀，並應
敘述具體理由。其未敘述上訴理由者，應於上訴期間屆滿後20日
內向本院補提理由書(均須按他造當事人之人數附繕本)「切勿逕
送上級法院」。
中    華    民    國   100    年    7     月    29    日
                                書記官
附錄本判決論罪之法律條文：
毒品危害防制條例第10條第1項、第2項：
施用第一級毒品者，處 6 月以上 5 年以下有期徒刑。
施用第二級毒品者，處 3 年以下有期徒刑。